【裁判字號】    89,易,1300
【裁判日期】    900404
【裁判案由】    違反電子遊戲場業管理條例
【裁判全文】
臺灣彰化地方法院刑事判決                        八十九年度易字第一三號
    公  訴  人  臺灣彰化地方法院檢察署檢察官
    被      告  甲○○
    選任辯護人  施瑞章律師
右列被告因違反電子遊戲場業管理條例案件，經檢察官聲請以簡易判決處刑（八十九
年度偵字第五四九二號），本院認應以通常程序審理，判決如左：
        主  文
甲○○無罪。
        理  由
一、公訴意旨略以：被告甲○○明知其未辦理公司或商業登記，取得營利事業登記證
    ，竟於民國（下同）八十九年七月十六日起，在彰化縣彰化市○○○路與西勢街
    口之夜市擺設電子遊戲機「超級金銀寶」共十八台，經營電子遊戲業。嗣於八十
    九年七月十七日晚上八時三十分許，在前開處所為警當場查獲，並扣得上開十八
    台電子遊戲機、點數卡五十五張及遊戲規則卡二張，因認被告所為，違反電子遊
    戲場業管理條例第十五條之規定，應依同條例第二十二條處罰等語。
二、按犯罪事實應依證據認定之，無證據不得推定其犯罪事實；又不能證明被告犯罪
    者，應諭知無罪之判決，刑事訴訟法第一百五十四條、第三百零一條第一項前段
    分別定有明文。並事實之認定，應憑證據，如未能發現相當證據，或證據不足以
    證明，自不能以推測或擬制之方法以為裁判基礎；且認定不利被告之事實，須依
    積極證據，苟積極證據不足為不利於被告事實之認定時，即應為有利於被告之認
    定，更不必有何有利之證據，最高法院三十年上字第八一六號、四十年臺上字第
    八六號判例足資參照。本件公訴人認被告所為，違反電子遊戲場業管理條例第十
    五條之規定，應依同條例第二十二條處罰，係以犯罪事實，業據被告坦承不諱，
    並有警方現場檢查紀錄表、相片在卷與十八台電子遊戲機、點數卡五十五張及遊
    戲規則卡二張扣案可證為論據。
三、訊據被告固坦承未辦理公司或商業登記，取得營利事業登記證，即於前開時、地
    擺設「超級金銀寶」共十八台，供不特定人把玩之事實，惟否認有何犯行，辯稱
    ，超級金銀寶只是彈珠台，伊無犯罪等語。辯護人亦以被告所擺設之前開「超級
    金銀寶」並非電子遊戲場業管理條例所稱之電子遊戲機，無足構成公訴人所指之
    犯罪為被告辯護。經查，前開「超級金銀寶」，均未經商品檢驗局認證，未插電
    ，以機械方式操作，內無ＩＣ板、無電源，有彰化縣警察局彰化分局現場檢查紀
    錄表在卷可據，且依卷附實體相片，可知實為以拉桿壓縮彈簧，利用彈力擊發彈
    珠，視落點有無符合遊戲規則給獎之彈珠台。從而按諸電子遊戲場業管理條例第
    四條第一項：「本條例所稱電子遊戲機，指利用電、電子、電腦、機械或其他類
    似方式操縱，以產生或顯示聲光影像、圖案、動作之遊戲機具：：：」及經送主
    管機關經濟部表示電子遊戲場業管理條例立法意旨在於分級分類管理，以保障青
    少年之身心健康，故第六條第一項明定：「電子遊戲機之製造業、進口人或軟體
    設計廠商，應於製造或進口前，就其軟體，向中央主管機關申請核發評鑑分類文
    件：：：」，相較前開彈珠台之無電源設備且無ＩＣ板（軟體），容不屬前開條
    例規範之電子遊戲機之意見，有經濟部九十年二月二十七日，經（九０）商字第
    ０九００二０二八五０號函在卷可。足見前開「超級金銀寶」並不屬電子遊戲
    場業管理條例所稱之電子遊戲機至明。是被告擺設前開超級金銀寶供人把玩，應
    無違反電子遊戲場業管理條例第十五條之規定，自無可依同條例第二十二條處罰
    ，公訴人所認容有誤會。此外，復查無其他積極證據足認被告有何犯行，被告與
    辯護人之論辯可加採取，本件被告犯罪不能證明，揆諸前段所引法律與判例，自
    應諭知被告無罪之判決。
據上論斷，應依刑事訴訟法第四百五十二條、第四百五十一條之一第四項第三款、第
三百零一條第一項，判決如主文。
本案經檢察官黃鼎鈞到庭執行職務。
中      華      民      國      九十      年      四      月      四    日
                                      臺灣彰化地方法院刑事第三庭
                                        法      官    洪  榮  謙
右正本證明與原本無異。
如不服本判決，應於判決送達後十日內向本院提出上訴狀（須附繕本）。
                                        法院書記官    張  木  松
中      華      民      國      九十      年      四      月      六    日


司法院資訊處製作；財團法人民間司法改革基金會備份。
